【裁判字號】    90,訴,1301
【裁判日期】    900730
【裁判案由】    妨害自由等
【裁判全文】
臺灣高雄地方法院刑事判決                          九十年度訴字第一三一號
    公  訴  人  臺灣高雄地方法院檢察署檢察官
    被      告  甲○○
    選任辯護人  林玉芬
右列被告因妨害自由等案件，經檢察官提起公訴（九十年度偵字第九九四號），本院
判決如左：
    主  文
甲○○以其他非法方法，剝奪人之行動自由，處有期徒刑捌月。
    事  實
一、甲○○尚無前科；緣乙○○係高雄縣鳳山市「新昭君茶室」之服務小姐，因甲○
    ○經常前往捧場，二人因而熟識，經常相偕出遊，於八十九年十二月二十日晚間
    ，二人又與其他友人相偕至高雄縣鳳山市○○路二十六號之閤家歡視聽歌唱歌城
    唱歌，於翌日凌晨二時許，甲○○騎機車搭載乙○○離去該閤家歡視聽歌唱歌城
    ，原擬共赴高雄縣鳳山市五甲附近之春天大飯店休息住宿，屆時因乙○○反悔不
    願進入飯店，甲○○心生不滿，仍聲稱要送楊女回家，迨楊女上其機車後，甲○
    ○基於剝奪他人行動自由之妨害自由犯意，騎乘機車搭載楊女自春天大飯店前快
    速行駛一路蛇行離去，楊女隨即哀求停車讓其離去，甲○○均置之不理，且向楊
    女恫嚇稱：「你當做我好欺負是不是，有膽下車，我就讓你死」等語，楊女心生
    畏懼且行動自由因而遭到剝奪。甲○○於機車行經高雄縣鳳山市○○路與凱旋路
    口時，因接聽行動電話而停車，楊女趁機下車，甲○○竟基於傷害人身體之犯意
    ，持行動電話機具（未扣案）打擊楊女，致楊女頭部外傷腦振盪、前額挫裂傷三
    點五公分Ｘ一公分〔縫九針〕及挫擦傷，左側顏面挫創傷併重度腫脹之傷害，之
    後旋即騎車離去，楊女始恢復行動自由，隨即電聯朋友並報案而知悉上情。
二、案經被害人乙○○訴請臺灣高雄地方法院檢察署檢察官偵查起訴。
    理  由
一、訊之被告甲○○否認有何妨害自由、傷害之犯行，辯稱：當天可能車騎太快有風
    聲，所以沒聽到她說要下車，而且自己聽力不佳，當時都喝醉酒，如有妨害自由
    之犯意，當時就不可能會停下來聽行動電話，且因她站不穩，有拉扯而已，並無
    出手打人，告訴人要求之和解金額過高云云。
二、惟查，上開事實業據告訴人乙○○於偵、審中指訴甚詳，且有高雄縣鳳山市大東
    醫院出具楊女受有頭部外傷腦振盪、前額挫裂傷三點五公分Ｘ一公分〔縫九針〕
    及挫擦傷，左側顏面挫創傷併重度腫脹傷情之診斷證明書一紙附卷可稽，觀該驗
    傷證明書所載傷情，核與告訴人所述被毆情形相符，自堪採信。被告所稱僅拉扯
    而已，然查，一般單純之拉扯，豈有可能造成如驗傷單所載傷情？被告辯解並不
    足信。又被告騎機車搭載告訴人，二人距離之近，告訴人要求下車，被告豈有聽
    聞不見之理？況被告當時曾向告訴人恫嚇「你當做我好欺負是不是，有膽下車，
    我就讓你死」等語，為告訴人一再指陳無訛，顯見被告已知悉告訴人央求下車，
    其仍枉顧告訴人之意志，顯有妨害其行動自由之犯意甚明，被告所辯未聽到云云
    ，應係卸責之詞，事證明確，被告妨害自由、傷害犯行已臻明確，犯行可以認定
    ，應依法論科。
三、查被告以非法方法剝奪人之行動自由，又傷害人之身體，並以加害生命之事恐嚇
    他人，致生危害於安全，核其所為，係犯刑法第三百零二條第一項之剝奪人之行
    動自由罪及同法第二百七十七條第一項之傷害罪。被告於剝奪被害人之行動自由
    過程中，恐嚇被害人「你當做我好欺負是不是，有膽下車，我就讓你死。」等語
    ，自屬包含於妨害告訴人行動自由之同一意念中，縱其所為，合於刑法第三百零
    五條恐嚇危害安全之情形，仍應視為剝奪行動自由之部分行為，不另成立同法第
    三百零五條之恐嚇危害安全罪（最高法院七十四年台上字第三四０四號判例可資
    參照）。被告所犯上開二罪，有方法結果之牽連關係，應從一重之以非法方法剝
    奪人之行動自由罪處斷。公訴人認被告所犯二罪，應分論併罰，尚有未洽。爰審
    酌被告尚無前科，且與告訴人原係交情良好之朋友，經常出遊，有卷附照片為憑
    ，其竟因告訴人一時未能如其意願，而加以傷害及剝奪其行動自由，未對告訴人
    加以尊重，顯有不該，且犯罪後未能坦承犯行，又未與告訴人達成和解，減輕傷
    害，惟念其因一時情急而犯罪，被害人一路上遭受妨害自由，時間亦非長及其他
    一切情狀，量處如主文所示之刑，以資懲儆。
據上論斷，應依刑事訴訟法第二百九十九條第一項前段、刑法第三百零二條第一項、
第二百七十七條第一項、第五十五條後段、罰金罰鍰提高標準條例第一條前段，判決
如主文。
本案經檢察官王啟明到庭執行職務。
中    華    民    國      九十      年       七      月       三十      日
                                  台灣高雄地方法院刑事第三庭
  法  官  簡  志  瑩
右正本證明與原本無異。
如不服本判決，應於判決送達後十日內，向本院提出上訴狀。
                                      書記官  林  宜  正
中    華    民    國      九十      年       七      月      三十一     日
附錄論罪科刑法條：
刑法第二百七十七條第一項：
傷害人之身體或健康者，處三年以下有期徒刑、拘役或一千元以下罰金。
刑法第三百零二條第一項：
私行拘禁或以其他非法方法，剝奪人之行動自由者，處五年以下有期徒刑、拘役或三
百元以下罰金。


司法院資訊處製作；財團法人民間司法改革基金會備份。
